臺灣高等法院臺中分院刑事裁定　
111年度聲字第685號
聲  請  人  臺灣高等檢察署臺中檢察分署檢察官     
受  刑  人  簡龍泉



上列聲請人因受刑人數罪併罰有二裁判以上，聲請定其應執行之
刑（聲請案號：111年度執聲字第281號），本院裁定如下：
    主  文
簡龍泉因犯如附表所示各罪所處之刑，應執行有期徒刑貳拾年。
    理  由
一、聲請意旨略以：受刑人簡龍泉（下稱受刑人）因違反毒品危
    害防制條例等數罪，先後經判決確定如附表。數罪中雖有刑
    法第50條第1項但書所列情形，惟受刑人已請求檢察官聲請
    定應執行刑，有臺灣臺中地方檢察署民國111年3月9日是否
    請求定應執行刑調查表足稽，應依刑法第50條第2項、第53
    條、第51條第5款規定，定其應執行之刑。爰依刑事訴訟法
    第477條第1項聲請裁定等語。
二、裁判確定前犯數罪者，併合處罰之。但有下列情形之一者，
    不在此限：一、得易科罰金之罪與不得易科罰金之罪。二、
    得易科罰金之罪與不得易服社會勞動之罪。三、得易服社會
    勞動之罪與不得易科罰金之罪。四、得易服社會勞動之罪與
    不得易服社會勞動之罪。前項但書情形，受刑人請求檢察官
    聲請定應執行刑者，依第51條規定定之；數罪併罰，分別宣
    告其罪之刑，若宣告多數有期徒刑者，於各刑中之最長期以
    上，各刑合併之刑期以下，定其刑期，但不得逾30年，刑法
    第50條、第51條第5款分別定有明文。
三、量刑之輕重，固屬事實審法院得依職權自由裁量之事項，惟
    並非概無法律上之限制，仍應受比例原則及公平原則之限制
    。數罪併罰有二裁判以上宣告多數有期徒刑者，依刑法第53
    條、第51條第5款之規定「於各刑中之最長期以上，各刑合
    併之刑期以下，定其刑期。但不得逾三十年。」係採「限制
    加重原則」規範執行刑之法定範圍，為其定刑之外部界限。
    乃因一律將宣告刑累計執行，刑責恐將偏重而過苛，不符現
    代刑事政策及刑罰之社會功能，而有必要透過定應執行刑程
    序，授權法官對被告本身及所犯各罪為總檢視，進行充分而
    不過度之評價，以妥適調整之。又刑法第57條之規定，係針
    對個別犯罪之科刑裁量，明定刑罰原則以及尤應審酌之各款
    事項，以為科刑輕重之標準；至數罪併罰定應執行刑之裁量
    標準，法無明文，然其裁量仍應兼衡罪責相當及特別預防之
    刑罰目的，具體審酌整體犯罪過程之各罪關係（例如各行為
    彼此間之關聯性《數罪間時間、空間、法益之異同性》、所侵
    害法益之專屬性或同一性、數罪對法益侵害之加重效應等）
    及罪數所反應行為人人格及犯罪傾向等情狀綜合判斷，為妥
    適之裁量，仍有比例原則及公平原則之拘束，倘違背此內部
    界限而濫用其裁量，仍非適法（最高法院104年度台抗字第7
    18號裁定意旨參照）。
四、查受刑人因毒品危害防制條例等數罪，經臺灣南投地方法院
    及本院先後判處如附表所示之刑，均分別確定在案（本院為
    犯罪事實最後判決之法院），有各該判決書及臺灣高等法院
    被告前案紀錄表各1份在卷可稽，茲聲請人經受刑人請求，
    向本院聲請定受刑人應執行之刑，有臺灣臺中地方檢察署11
    1年3月9日是否請求定應執行刑調查表在卷可按，依前揭說
    明，聲請人之聲請洵屬正當，應定其應執行之刑。其所犯附
    表編號1至2所示之罪，曾經臺灣臺中地方法院以107年度訴
    字第2422號、108年度訴字第296、750號判決定應執行有期
    徒刑6月，嗣經本院以108年度上訴字第2710、2737、2738號
    判決上訴駁回確定；其所犯附表編號4至14所示之罪與施用
    第一級毒品罪，曾經本院以108年度上訴字第2710、2737、2
    738號判決定應執行有期徒刑19年，嗣經提起上訴，施用第
    一級毒品罪部分經最高法院以109年度台上字第5695、5710
    、5711號判決撤銷改判不受理；如附表編號4至12所示之罪
    ，經最高法院以上開判決上訴駁回而告確定；如附表編號13
    所示之罪，經最高法院以上開判決銷改判較輕之刑（即由7
    月改判6月）確定；如附表編號14所示之罪，經最高法院以
    上開判決撤銷發回本院，嗣經本院以110年度上更一字第141
    號判決撤銷改判較輕之刑（即由10年改判6年6月）確定。又
    依最高法院刑事大法庭110年度台抗大字第489號裁定意旨，
    本院已予受刑人表示意見之機會，此有本院陳述意見調查表
    （見本院卷第117至118頁）及受刑人刑事陳述狀在卷可稽。
    依上開說明意旨，本院考量上述定應執行刑之基本原則，及
    受刑人所犯各罪之犯罪態樣、相互關係、時間間隔、侵犯法
    益之綜合效果及合併刑罰所生痛苦之加乘效果等情，定如主
    文所示之應執行刑。
五、按依刑法第53條及第54條應依刑法第51條第5款至第7款之規
    定，定其應執行之刑者，檢察官始有聲請權，受刑人僅得請
    求檢察官聲請之，刑事訴訟法第477條定有明文。此種裁定
    具實體之效力，本不告不理之原則，法院之裁定應以檢察官
    聲請範圍為限，否則不無未受請求事項予以裁定之違法（最
    高法院108年度台抗字第1239號裁定意旨參照）。故檢察官
    聲請定受刑人之執行刑者，法院僅能於檢察官聲請之範圍內
    依法裁定。倘受刑人尚有其他應合併定執行刑之罪刑者，仍
    應由該管檢察官依上開規定另聲請法院裁定之（最高法院10
    8年度台抗字第701號裁定意旨參照）。受刑人固具狀表示本
    件定應執行刑案件一覽表內，未見111年度執癸字第2741號
    案件等語，惟依上開說明，檢察官聲請定應執行之刑者，法
    院僅能於聲請範圍內依法裁定，不得任意擴張請求範圍，基
    於不告不理原則，法院無逾越聲請範圍逕為裁定之餘地。至
    受刑人認其尚有其他案件罪刑符合定執行刑之要件，自得依
    刑事訴訟法第477條第2項規定，請求該案犯罪事實最後判決
    之法院之檢察官向該案犯罪事實最後判決之法院提出聲請，
    附此敘明。
六、據上論斷，應依刑事訴訟法第477條第1項，刑法第50條第2
    項、第53條、第51條第5款，裁定如主文。
中　　華　　民　　國　　111 　年　　3 　　月　　31　日
            刑事第六庭　  審判長法　官　張  靜  琪
                                法　官　鍾  貴  堯
                                法　官　劉  柏  駿
以上正本證明與原本無異。
如不服本裁定，得於收受送達後五日內向本院提出抗告書狀（須
附繕本）。因疫情而遲誤不變期間，得向法院聲請回復原狀。

                                書記官  林  巧  玲
　　　　　　　　　　　　　　　　
中　　華　　民　　國　　111 　年　　3 　　月　　31　　日
　　　附表：受刑人簡龍泉定應執行刑案件一覽表
編號            1           2           3 罪名  毒品危害防制條例 毒品危害防制條例 毒品危害防制條例 宣告刑  有期徒4月，如易科罰金，以新臺幣1,000元折 算1日 有期徒4月，如易科罰金，以新臺幣1,000元折算1日 有期徒刑3年8月（共2罪） 犯罪日期  107年5月23日為警採尿往前回溯4、5日內之某時 不詳時地至107年5月23日 ①107年5月4日 ②107年5月8日 偵查機關年度案號  臺中地檢107年度偵字第15217號等 臺中地檢107年度偵字第15217號等 南投地檢108年度偵字第2068號 最後事實審 法院 臺灣高等法院臺中分院 臺灣高等法院臺中分院 臺灣南投地方法院  案號 108年度上訴字第2710、2737、2738號 108年度上訴字第2710、2737、2738號 108年度訴字第126號  判決日期 109年2月27日 109年2月27日 109年5月28日 確定判決 法院 臺灣高等法院臺中分院 臺灣高等法院臺中分院 臺灣南投地方法院  案號 108年度上訴字第2710、2737、2738號 108年度上訴字第2710、2737、2738號 108年度訴字第126號  判決確定日期 109年2月27日 （不得上訴） 109年2月27日 （不得上訴） 109年6月25日  是否為得易科罰金（易服社會勞動）之案件  得聲請易科罰金、 得聲請易服社會勞動 得聲請易科罰金、 得聲請易服社會勞動 不得聲請易科罰金、 不得聲請易服社會勞動 備註  臺中地檢109年度執字第6449號（編號1至2曾經定應執行有期徒刑6月）  臺中地檢109年度執助字第1433號(曾經定應執行期徒刑3年9月) 
編號            4           5           6 罪名  毒品危害防制條例 毒品危害防制條例 毒品危害防制條例 宣告刑  有期徒刑16年（共3罪） 有期徒刑3年8月 有期徒刑3年10月 犯罪日期  ①107年3月20日 ②107年4月22日 ③107年3月1日　 107年4月11日 107年4月21日  偵查機關年度案號  臺中地檢107年度偵字第15217號等 臺中地檢107年度偵字第15217號等 臺中地檢107年度偵字第15217號等 最後事實審 法院 臺灣高等法院臺中分院 臺灣高等法院臺中分院 臺灣高等法院臺中分院  案號 108年度上訴字第2710、2737、2738號 108年度上訴字第2710、2737、2738號 108年度上訴字第2710、2737、2738號  判決日期 109年2月27日 109年2月27日 109年2月27日 確定判決 法院 最高法院 最高法院 最高法院  案號 109年度台上字第5695、5710、5711號 109年度台上字第5695、5710、5711號 109年度台上字第5695、5710、5711號  判決確定日期 110年9月15日  110年9月15日 110年9月15日 是否為得易科罰金（易服社會勞動）之案件  不得聲請易科罰金、 不得聲請易服社會勞動 不得聲請易科罰金、 不得聲請易服社會勞動 不得聲請易科罰金、 不得聲請易服社會勞動 備註  臺中地檢110年度執字第11870號   
編號           7           8           9 罪名  毒品危害防制條例 毒品危害防制條例 毒品危害防制條例 宣告刑  有期徒刑17年4月 有期徒刑15年6月 有期徒刑16年6月 犯罪日期  107年4月29日　 107年5月10日 107年3月5日 偵查機關年度案號  臺中地檢107年度偵字第15217號等 臺中地檢107年度偵字第15217號等 臺中地檢107年度偵字第15217號等 最後事實審 法院 臺灣高等法院臺中分院 臺灣高等法院臺中分院 臺灣高等法院臺中分院  案號 108年度上訴字第2710、2737、2738號 108年度上訴字第2710、2737、2738號 108年度上訴字第2710、2737、2738號  判決日期 109年2月27日 109年2月27日 109年2月27日 確定判決 法院 最高法院 最高法院 最高法院  案號 109年度台上字第5695、5710、5711號 109年度台上字第5695、5710、5711號 109年度台上字第5695、5710、5711號  判決確定日期 110年9月15日  110年9月15日 110年9月15日 是否為得易科罰金（易服社會勞動）之案件  不得聲請易科罰金、 不得聲請易服社會勞動 不得聲請易科罰金、 不得聲請易服社會勞動 不得聲請易科罰金、 不得聲請易服社會勞動 備註  臺中地檢110年度執字第11870號   
編號         10          11          12 罪名  毒品危害防制條例 毒品危害防制條例 毒品危害防制條例 宣告刑  有期徒刑15年8月 有期徒刑17年 有期徒刑8月 犯罪日期  107年5月8日　 107年3月4日 106年12月27日 偵查機關年度案號  臺中地檢107年度偵字第15217號等 臺中地檢107年度偵字第15217號等 臺中地檢107年度偵字第15217號等 最後事實審 法院 臺灣高等法院臺中分院 臺灣高等法院臺中分院 臺灣高等法院臺中分院  案號 108年度上訴字第2710、2737、2738號 108年度上訴字第2710、2737、2738號 108年度上訴字第2710、2737、2738號  判決日期 109年2月27日 109年2月27日 109年2月27日 確定判決 法院 最高法院 最高法院 最高法院  案號 109年度台上字第5695、5710、5711號 109年度台上字第5695、5710、5711號 109年度台上字第5695、5710、5711號  判決確定日期 110年9月15日  110年9月15日 110年9月15日 是否為得易科罰金（易服社會勞動）之案件  不得聲請易科罰金、 不得聲請易服社會勞動 不得聲請易科罰金、 不得聲請易服社會勞動 不得聲請易科罰金、 不得聲請易服社會勞動 備註  臺中地檢110年度執字第11870號   
編號         13          14      （以下空白） 罪名  藥事法 毒品危害防制條例  宣告刑  有期徒刑6月 有期徒刑6年6月  犯罪日期  107年5月8日　 107年5月23日  偵查機關年度案號  臺中地檢107年度偵字第15217號等 臺中地檢107年度偵字第15217號等  最後事實審 法院 臺灣高等法院臺中分院 臺灣高等法院臺中分院   案號 108年度上訴字第2710、2737、2738號 110年度上更一字第141號   判決日期 109年2月27日 110年12月28日  確定判決 法院 最高法院 臺灣高等法院臺中分院   案號 109年度台上字第5695、5710、5711號 110年度上更一字第141號   判決確定日期 110年9月15日  111年1月26日  是否為得易科罰金（易服社會勞動）之案件  不得聲請易科罰金、 得聲請易服社會勞動 不得聲請易科罰金、 不得聲請易服社會勞動  備註  臺中地檢110年度執字第11871號 臺中地檢111年度執字第2741號